臺灣臺中地方法院刑事判決
111年度易字第2033號
公  訴  人  臺灣臺中地方檢察署檢察官
被      告  陳冠勲



上列被告因竊盜案件，經檢察官提起公訴（111年度偵字第29091
號），本院判決如下：
    主    文
陳冠勲犯毀越門窗侵入有人居住之建築物竊盜罪，累犯，處有期
徒刑柒月。未扣案之犯罪所得捐錢箱參個、收銀機壹台、新臺幣
伍仟元，均沒收，於全部或一部不能沒收或不宜執行沒收時，追
徵其價額。
    犯罪事實
一、陳冠勲意圖為自己不法之所有，於民國111年5月11日4時43分
    許，至胡梅香所經營，位於臺中市○○區○○路0段000號1樓麵
    包店（該處2樓為有人居住之處所），徒手將鐵門用力往上
    扳，導致鐵門毀損（毀損部分未據告訴）後，入內竊取胡梅
    香所有捐錢箱3個【內有現金新臺幣（下同）5000元】及收
    銀機1台，得手後逃逸。嗣經胡梅香發現遭竊報警處理，經
    警調閱監視器錄影畫面，發現陳冠涉有嫌疑，經通知到場
    處理，始循線查悉上情。
二、案經胡梅香訴由臺中市政府警察局清水分局報告臺灣臺中地
    方檢察署檢察官偵查起訴。
    理    由
一、證據能力：
㈠、本判決認定事實所引用之被告以外之人於審判外之言詞或書
    面證據等供述證據，公訴人、被告在本院審理時均同意作為
    證據使用（見本院卷第62頁），復經本院審酌認該等證據之
    作成無違法、不當或顯不可信之情況，依刑事訴訟法第159 
    條之5 第1 項規定，均有證據能力。
㈡、又本案認定事實引用之卷內其餘非供述證據，並無證據證明
    係公務員違背法定程序取得，依同法第158 條之4 規定反面
    解釋，亦均有證據能力。
二、上開犯罪事實，業據被告於本院審理時坦承不諱（見本院卷
    第64頁），核與證人即告訴人胡梅香警詢之證述大致相符（
    見偵卷第57-59頁），並有員警職務報告（見偵卷第51頁）
    、監視器錄影畫面翻拍照片及現場照片（見偵卷第61-66頁
    ）、公路監理電子閘門系統查詢資料（見偵卷第67頁）、刑
    案現場勘察報告【內附刑案現場照片】（見核交卷第15-32
    頁）。被告前開具任意性之自白經核與事實相符而堪採信，
    本案事證已臻明確，應予依法論科。
三、論罪科刑：
㈠、核被告陳冠勲所為，係犯刑法第321條第1項第1款、第2款毀
    越門窗侵入有人居住之建築物竊盜罪。
㈡、被告前因竊盜、違反毒品危害防制條例等案件，經本院以104
    年度聲字第1113號裁定定應執行有期徒刑6年2月。又因竊盜
    案件，經本院以108年度聲字第5564號裁定定應執行有期徒
    刑1年1月。2案接續執行，被告於109年1月3日假釋出監，11
    0年6月19日縮刑期滿假釋未經撤銷視為執行完畢。上開刑之
    加重事實，為被告坦承不諱（見本院卷第65頁），並有檢察
    官提出之刑案資料查註紀錄表（見偵卷第9-33頁）在卷可稽
    。其於執行完畢後5 年內故意再犯本案有期徒刑以上之罪，
    為累犯，參酌大法官釋字第775 號解釋之意旨，本院認被告
    前揭犯行，與本案犯行，均同為竊盜犯罪，有其特別惡性及
    對刑罰反應力薄弱之情況，認加重最低本刑並無罪刑不相當
    之情形，而應依刑法第47條第1 項之規定加重其刑。
㈢、爰審酌被告不思循正當途徑獲取財物，率然毀壞鐵門侵入有
    人居住之建築物行竊，對他人居住安寧及財產權均生危害，
    所為應予非難。又審酌被告坦承犯行，目前尚未賠償告訴人
    之犯後態度。以及審酌被告除前揭構成累犯之前科紀錄外，
    另有違反肅清煙毒條例、違反藥事法、違反毒品危害防制條
    例、竊盜等前科紀錄之素行。暨審酌被告於本院審理時所供
    述之教育程度、職業、家庭經濟狀況（見本院卷第65頁），
    量處如主文所示之刑，以示懲儆。　
四、沒收部分：
㈠、犯罪所得，屬於犯罪行為人者，沒收之，於全部或一部不能
    沒收或不宜執行沒收時，追徵其價額。刑法第38條之1第1 
    項、第3 項定有明文。
㈡、經查，被告所竊取捐錢箱3個、收銀機1台，以及現金5000元
    （被告及告訴人均稱約5、6000元，具體金額不明，從有利
    被告之認定），現金部分被告於本院審理時供述已經花用殆
    盡（見本院卷第62頁），其餘物品被告於警詢時稱均已丟棄
    （見偵卷第55頁），上開物品既為犯罪所得，雖未扣案。依
    法仍應宣告沒收，於全部或一部不能沒收或不宜執行沒收時
    ，追徵其價額。
據上論斷，應依刑事訴訟法第299條第1項前段，判決如主文。
本案經檢察官詹益昌提起公訴，檢察官劉世豪到庭執行職務。
中　　華　　民　　國　　111 　年　　11　　月　　28　　日
                  刑事第一庭    法  官  徐煥淵
以上正本證明與原本無異。
如不服本判決應於收受送達後20日內向本院提出上訴書狀，並應
敘述具體理由；其未敘述上訴之理由者，應於上訴期間屆滿後20
日內向本院補提理由書（均須按他造當事人之人數附繕本）「切
勿逕送上級法院」。
告訴人或被害人如不服判決，應備理由具狀向檢察官請求上訴，
上訴期間之計算，以檢察官收受判決正本之日起算。
                        　　　　書記官  陳麗靜
中　　華　　民　　國　　111 　年　　11　　月　　29　　日
附錄本案論罪科刑法條
中華民國刑法第321條
犯前條第1項、第2項之罪而有下列情形之一者，處6月以上5年以
下有期徒刑，得併科50萬元以下罰金：
一、侵入住宅或有人居住之建築物、船艦或隱匿其內而犯之。
二、毀越門窗、牆垣或其他安全設備而犯之。
三、攜帶兇器而犯之。
四、結夥三人以上而犯之。
五、乘火災、水災或其他災害之際而犯之。
六、在車站、港埠、航空站或其他供水、陸、空公眾運輸之舟、
    車、航空機內而犯之。
前項之未遂犯罰之。